# 关于重大资产重组备案文件的要求

提问人：frankwf 时间：2015-09-18 17:58:06
重大资产重组一般要求报送备考财务报表，但会计师出具审阅报告还是审计报告似乎意见并不统一。请问陈版，关于备考财务报表究竟是出具审计报告还是审阅报告是否有相关文件规定。谢谢！

回答人：chenyiwei
现在对备考报表出具审阅报告似乎已经比较普遍。
公开发行证券的公司信息披露内容与格式准则第 26 号——上市公司重大资产重组（ 2014 年修订）：
第六十三条 上市公司应当披露本次交易所涉及的相关资产的财务报告和审计报告。经审计的最近一期财务资料在财务报告截止日后六个月内有效，特别情况下可申请适当延长，但延长时间至多不超过一个月。 有关财务报告和审计报告应当按照与上市公司相同的会计制度和会计政策编制。如不能披露完整财务报告，应当解释原因，并出具对相关资产财务状况和/或经营成果的说明及审计报告。 上市公司拟进行《重组办法》第十三条规定的重大资产重组的，还应当披露依据重组完成后的资产架构编制的上市公司最近一年及一期的备考财务报告和审计报告。其他重大资产重组，应当披露最近一年及一期的备考财务报告和审阅报告。 交易标的的财务资料虽处于前款所述有效期内，但截至重组报告书披露之日，该等资产的财务状况和经营成果发生重大变动的，应当补充披露最近一期的相关财务资料（包括该等资产的财务报告、备考财务资料等）。
另外，申请文件目录第3-5项为“3－ 5 根据本次重大资产重组完成后的架构编制的上市公司最近一年及一期的备考财务报告及其审阅报告”。

提问人：原来你就在这里 时间：2018-02-17 21:02:45
请问陈老师，重大资产重组要求的备考报表、审阅报告，和普通的年报有什么区别啊？

回答人：chenyiwei
另外，审阅的要求和范围较审计低，主要是执行询问和分析程序，提供的是消极保证（有限保证）而不是合理保证。

回答人：chenyiwei
备考报表是基于特定假设（拟实施的交易在备考报表报告期期初已完成，且由此形成的架构在报告期内保持不变）而编制的，该假设与实际情况并不一致，所以不属于历史财务信息。

提问人：原来你就在这里 时间：2018-02-22 12:59:18
@chenyiwei 还想请问陈老师，我看有些备考审阅报告，合并资产负债表只有所有者权益合计，没有披露股本，是考虑到如果合并成功，合并后的股本还不确定，所以没有披露吗？

回答人：chenyiwei
备考报表本来就是基于特定假设编制的，并非真实交易，而且其关键在于向上市公司股东等预定使用者显示交易完成后上市公司合并报表主体的盈利状况，股东权益明细并不是最关心的，且模拟难度大，所以不必要。